# 请教陈版主有关同一控制下合并长投初始入账成本确定

提问人：tobygu 时间：2018-07-11 10:51:34
陈版主，请教您一个同一控制合并初始入账价值的问题。比如A和B共同出资成立C，注册资本6000W，但双方都还只是部分出资，A出资1260W，持股60%，B出资840W，占比40%；在合并日前少数股东B公司把剩余出资1560W补足了，但A没有，所以就造成了C公司此时实收资本=1260+840+1560=3660，其中B公司实际出资占比为（840+1560）/3660=65.57%，A只有34.43%，但根据章程约定，A还是持股60%。那如果此时与A属统一最终控制方控制的企业D收购了A持有的C的股权，则合并日，D的长投入账价值是应该按照合并日C的 3660 34.43% 还是65.57%？还是C的所有者权益（3660-1560）*60%？实质上，A只是没有同步完成后续出资，恰好跨过了合并日这个节点，而且D在取得A对C的股权后随及就补足了剩余的2340W出资，实缴出资比例就再次回到60%。是否有相关准则或其它依据？谢谢陈版主了。

回答人：chenyiwei
建议考虑：考虑各步骤的时间先后顺序，考虑是否为一揽子交易，还是仅仅为各交易步骤实施过程中的时间差。如果构成一揽子交易的，考虑以各步骤均完成后作为合并日，简化会计处理。

提问人：tobygu 时间：2018-07-11 14:31:18
谢谢陈版主。那如果确实只是各交易步骤实施过程中的时间差，是否可以按照我上面说的第三种计算方法来确认长期股权投资初始入账价值？主要这样的话，合并抵消分录、合并所有者权益变动表也都比较容易编写

回答人：chenyiwei
在确定各步骤属于一揽子交易且各步骤完成时间间隔较短，确属时间差的情况下，可以这样处理。